臺灣高等法院臺南分院刑事裁定
110年度毒抗字第211號
抗  告  人  
即  被  告  李桂霖



上列抗告人因聲請觀察勒戒案件，不服臺灣嘉義地方法院中華民
國110年3月12日裁定(110年度毒聲字第128號)，提起抗告，本院
裁定如下：
    主  文
抗告駁回。
    理  由
一、本件抗告意旨略以：抗告人即被告李桂霖（下稱被告）對於
    原裁定不服，被告因施用第二級毒品裁定觀察、勒戒（原審
    110年度毒聲字第128號裁定），被告於109年6月19日有曾經
    法院裁定觀察、勒戒（按係原審109年度訴字第384號裁定）
    ，經臺灣嘉義地方檢察署檢察官提出抗告，由本院以109年
    度毒抗字第436號裁定撤銷該觀察、勒戒裁定，又經臺灣高
    等檢察署臺南檢察分署110年度上職議字第250號駁回原處分
    。再被告目前因另案在嘉義監獄鹿草分監○○○○○○○○○○○）執
    行，並尚有販賣第二級毒品案件在原審法院審理中，被告已
    全部認罪應會接續執行，可確認被告已無再施用毒品之行為
    ，請求將原裁定撤銷云云。
二、按犯毒品危害防制條例第10條之罪者，檢察官應聲請法院裁
    定，令被告入勒戒處所觀察、勒戒，其期間不得逾2月。觀
    察、勒戒後，檢察官依據勒戒處所之陳報，認受觀察、勒戒
    人無繼續施用毒品傾向者，應即釋放，並為不起訴之處分；
    認受觀察、勒戒人有繼續施用毒品傾向者，檢察官應聲請法
    院裁定令入戒治處所強制戒治，其期間為6個月以上，至無
    繼續強制戒治之必要為止。但最長不得逾1年。依前項規定
    為觀察、勒戒或強制戒治執行完畢釋放後，3年後再犯第10
    條之罪者，適用前2項之規定，毒品危害防制條例第20條第1
    項、第2項、第3項分別定有明文。再按109年1月15日修正公
    布、同年7月15日施行之毒品危害防制條例第20條第3項規定
    ，犯第10條之罪於觀察、勒戒或強制戒治執行完畢釋放後，
    3年後再犯第10條之罪者，適用本條前2項之規定，上開所謂
    「3年後再犯」，只要本次再犯（不論修正施行前、後）距
    最近1次觀察、勒戒或強制戒治執行完畢釋放，已逾3年者，
    即該當之，不因其間有無犯第10條之罪經起訴、判刑或執行
    而受影響（最高法院109年台上大字第3826號刑事裁定意旨
    參照）。
三、經查：
　㈠被告於109年7月20日3時許，在嘉義市西區住處，以將甲基安
    非他命置入玻璃器皿燒烤吸食煙霧之方式，施用甲基安非他
    命1次一情，已據被告於警詢時供認不諱，並有勘查採證同
    意書、尿液代號與真實姓名對照表、立人醫事檢驗所濫用藥
    物尿液檢驗報告各1份附卷可憑。足見被告上揭自白與事實
    相符，被告確有施用甲基安非他命之犯行，堪以認定。
  ㈡被告前於91年間因施用毒品案件，經原審法院以91年度毒聲
    字第423號裁定強制戒治，於91年7月4日入戒治所執行，後
    於92年4月1日停止其處分，之後未再有受觀察、勒戒或強制
    戒治執行完畢之紀錄等情，有臺灣高等法院被告前案紀錄表
    存卷可查。是本案被告所犯之施用毒品犯行，距其上述強制
    戒治執行完畢釋放後，已逾3年。依前揭說明，自應再予適
    用觀察、勒戒或強制戒治之機會。依上開說明，不問被告前
    開於觀察、勒戒執行完畢釋放日起至本件施用之期間是否因
    另犯該罪，經起訴、判刑或執行，依法即應予觀察、勒戒，
    以貫徹修法寬典本意。原審因認檢察官之聲請為正當，而依
    毒品危害防制條例第20條第1 項之規定，裁定被告施用第二
    級毒品，令入勒戒處所觀察、勒戒，其期間不得逾2 月。經
    核其認事用法並無不合。
　㈢至被告抗告意旨所指⑴其於109年間曾經原審109年度訴字第38
    4號裁定觀察、勒戒（該裁定日期為109年9月2日，抗告狀誤
    為109年6月19日），經臺灣嘉義地方檢察署檢察官提起抗告
    ，由本院以109年度毒抗字第436號裁定撤銷該觀察、勒戒裁
    定，係其另於109年2月3日犯施用第二級毒品犯行，與本件
    係109年7月20日所犯施用第二級毒品犯行無涉，此有本院查
    詢上述裁定書在卷可參。⑵又所指經臺灣高等檢察署臺南檢
    察分署110年度上職議字第250號駁回原處分之案件，查係被
    告另涉嫌犯販賣、轉讓第二級毒品罪案件，經臺灣嘉義地方
    檢察署檢察官以109年度偵字第6340號認罪嫌不足為不起訴
    處分後，職權送臺灣高等檢察署臺南檢察分署檢察長再議而
    駁回之處分，亦與本件施用毒品案件無關，並有上述不起訴
    處分書、駁回再議處分書在卷可考。被告任擇與本案無關之
    他案對本件原審裁定為錯誤之指摘，其所執前詞提起抗告，
    為無理由，應予駁回。
據上論斷，應依刑事訴訟法第412 條，裁定如主文。
中　　華　　民　　國　　110 　年　　3 　　月　　29　　日
                  刑事第二庭    審判長法  官  陳顯榮
                                      法  官  陳弘能
                                      法  官  黃裕堯
以上正本證明與原本無異。
不得再抗告。
　　　　　　　　　　　　　　　　　　　書記官  蔡孟芬
中　　華　　民　　國　　110 　年　　3 　　月　　29　　日